臺灣臺北地方法院民事判決
111年度訴字第2347號
原      告  花旗(台灣)商業銀行股份有限公司


法定代理人  莫兆鴻  


訴訟代理人  陳正欽  
            蔡宗芹  
被      告  李曜宇  

上列當事人間請求清償借款事件，本院於民國111年6月17日言詞
辯論終結，判決如下：
    主      文
被告應給付原告新臺幣伍拾捌萬陸仟肆佰肆拾柒元及如附表所示
之利息。
訴訟費用由被告負擔。
    事實及理由
壹、程序部分：
    按當事人得以合意定第一審管轄法院。但以關於由一定法律
    關係而生之訴訟為限。前項合意，應以文書證之，民事訴訟
    法第24條定有明文。經查，本件被告住所地雖非屬本院管轄
    ，然依兩造簽訂之滿福貸個人信用貸款約定書第23條約定，
    兩造合意以本院為第一審管轄法院（見本院卷第21頁），揆
    諸前開規定，本院就本件訴訟自有管轄權，合先敘明。
貳、實體部分：
一、原告主張：被告於民國104年4月22日向伊申請滿福貸個人信
    用貸款39萬元，嗣經伊核准動用37萬元，以週年利率16.99%
    固定計息；復於108年1月24日申請動用70萬8,000元，前3個
    月按週年利率1.68%，自第4個月起按週年利率3.99%計息；
    又於109年5月11日申請動用20萬元，以週年利率6.99%固定
    計息；再於109年11月15日申請動用8萬3,000元，前2個月按
    週年利率0.68%，自第3個月起按週年利率9.99%計息。均依
    年金法，以每個月為1期，分48期攤還。依約被告應按月清
    償借款金額。如被告未依約清償時，債務視為全部到期；如
    債務到期或視為全部到期而遲延給付時，自到期日起至清償
    日止，按到期日借款本金餘額依約定之借款利率計算遲延利
    息，伊並得向被告收取最高連續3期之違約金。詎被告未依
    約繳款，依約所有債務視為全部到期，惟被告於110年12月2
    7日方再行繳款，迄今尚欠伊58萬6,447元（含本金57萬7,66
    9元、起息日前已結算未受償之月付金利息2,507元、起息日
    前已結算未受償之遲延利息5,371元、起息日前已結算逾期
    滯納金900元）及如附表所示之利息未清償。為此，爰依個
    人信用貸款約定書及消費借貸之法律關係提起本件訴訟等語
    。並聲明：如主文第1項所示。
二、被告答辯則以:伊確實有欠這筆借款，但伊公司改制，薪水
    被降，加上兼差的餐廳倒閉，少了兼差收入，才無法清償借
    款，希望能分期付款等語。　　
三、經查，原告主張之上開事實，業據提出滿福貸申請書暨約定
    書、滿福貸信用額度動用/調整申請書、電腦帳務資料、花
    旗卡友信用貸款月結單、110年12月至111年3月信用貸款月
    結單及月付金利息明細、歷次撥款紀錄等件影本為證（見本
    院卷第17頁至第55頁、第79頁至第85頁），其主張核與上開
    證物相符，且為被告所不爭執（見本院卷第72頁），堪認原
    告之主張為真實。從而，原告依據個人信用貸款約定書及消
    費借貸之法律關係，請求被告給付如主文第1項所示，為有
    理由，應予准許。
四、訴訟費用負擔之依據:民事訴訟法第78條。
中　　華　　民　　國　　111 　年　　6 　　月　　24　　日
                  民事第一庭   法　官　 賴淑萍
以上正本係照原本作成。
如對本判決上訴，須於判決送達後20日內向本院提出上訴狀。如
委任律師提起上訴者，應一併繳納上訴審裁判費。            
中　　華　　民　　國　　111 　年　　6 　　月　　24　　日
                               書記官   黃怜瑄
附表：（金額幣別均為新臺幣，日期紀元均為民國）     產品 請求金額 計息本金 利息     計息期間 利率 滿福貸 58萬6,447元 57萬7,669元 自111年3月25日起至清償日止 週年利率3.99% 合計 58萬6,447元